臺灣高等法院刑事附帶民事訴訟判決　　　 96年度附民字第6號
原　　　告　乙○○
被　　　告　甲○○
上列被告因傷害案件（95年度上易字第2549號），原告提起附帶
民事訴訟，請求損害賠償，本院判決如下：
   主  文
被告應給付原告新臺幣80,000元，及自96年1月12日起至清償日
止，按年息百分之五計算之利息。
原告其餘之訴駁回。
本判決第一項得假執行。
原告其餘假執行之聲請駁回。
   事  實
甲、原告方面：
  一聲明：
    (一)被告應給付原告新臺幣（下同）500,000元，及自起訴狀
      繕本送達被告翌日起至清償日止，按年息百分之五之利息
      。
    (二)願供擔保，聲請宣告假執行。
  二陳述：
    (一)被告甲○○於民國（下同）94年9月29日19時30分許，於
      臺北縣新莊市○○路98號之「安諾婦產科醫院」，與二名
      男子共同徒手毆打原告，致原告受有頭部外傷、右上肢瘀
      傷5x3公分及後右肩瘀傷1x1公分之傷害。
    (二)查被告之侵害行為，使原告精神上遭受莫大打擊，痛苦異
      常，爰求為命被告賠償精神慰藉金50萬元，及自本件附帶
      民事訴訟狀繕本送達被告翌日起至清償日止，按照法定利
      率計算之遲延利息，並願供擔保，聲請宣告假執行。
乙、被告方面：
  一聲明：原告之訴及假執行之聲請均駁回。
二、陳述：
    (一)承認原告所指之侵權行為事實。
    (二)原告請求之精神慰撫金太高，伊無財力支付。
   理  由
一、原告主張被告犯有傷害罪，業經本院95年度上易字第2549號
    刑事判決認定在案，則原告主張被告對其有傷害之侵權行為
    事實，堪以認定。
二、被告無端以暴力毆打，加損害於原告，則原告精神上自受有
    痛苦。而所受之痛苦，雖非財產上之損害，按之民法第184
    條第1項後段之規定，仍得對之請求賠償相當之金額。本件
    原告基於侵權行為之法律關係，據以請求，自非無據。被告
    徒言抗辯：伊無財力支付云云，為不足取，原告之請求即應
    准許。
三、惟查，經本院斟酌兩造身分、經濟能力及社會地位：原告為
    高雄醫學院研究所畢業，日本京都大學碩士後研究員；現職
    業是開業醫師，月收入大約七十萬元至壹佰萬元左右。被告
    為八德國中畢業，目前在服役中，薪資六千四百元；服役之
    前沒有工作，也沒有不動產等情（見本院96年1月11日言詞
    辯論筆錄）；及原告所受痛苦，認原告請求被告賠償50萬元
    ，尚嫌過高，爰在80,000元範圍內，及自本件訴狀繕本送達
    被告翌日即96年1月12日起至清償日止，按照法定利率計算
    之遲延利息，予以准許，逾此部分請求，為無理由，應予駁
    回。
四、假執行之宣告：
    原告陳明願供擔保，聲請宣告假執行；經核其勝訴部分，為
    所命給付金額未逾50萬元之判決，應依民事訴訟法第389條
    第1項第5款之規定，依職權宣告假執行；其餘敗訴部分，因
    訴之駁回而失所附麗，自應駁回。
據上論結，本件原告之訴為一部有理由，一部無理由，依刑事訴
訟法第502條第1項、第2項、第491條第10款，民事訴訟法第389
條第1項第5款，判決如主文。
中　　華　　民　　國　　96　　年　　1 　　月　　25　　日
　　　　　　　　　刑事第十庭    審判長法　官 劉景星
　　　　　　　　　　　　　　　　　　  法　官 陳志洋
　　　　　　　　　　　　　　　　　　  法　官 陳博志
以上正本證明與原本無異。
不得上訴。
                                      書記官 陳嘉文
中　　華　　民　　國　　96　　年　　1 　　月　　30　　日
